臺灣臺中地方法院民事裁定　　　　　　　　100年度海字第1號
聲　請　人　沛華實業股份有限公司
法定代理人　王素貞
相　對　人　龍翔自行車有限公司
法定代理人　李德榮
上列當事人間聲請拍賣貨物事件，本院裁定如下：
    主      文
相對人委託聲請人運送封條號碼CAIU0000000、FSCU0000000、
TCNU0000000、TGHU0000000號貨櫃四只內裝之貨物，准予拍賣。
聲請程序費用新臺幣壹仟元由相對人負擔。
    理      由
一、按受貨人怠於受領貨物時，運送人或船長得以受貨人之費用
    ，將貨物寄存於港埠管理機關或合法經營之倉庫，並通知受
    貨人；受貨人不明或受貨人拒絕受領貨物時，運送人或船長
    得依前項之規定辦理，並通知託運人及受貨人；運送人對於
    前二項貨物，顯見其價值不足抵償運費及其他相關之必要費
    用，得聲請法院裁定准予拍賣，海商法第51條定有明文。
二、本件聲請人主張：訴外人杭州蕭山絲綢進出口有限公司代艾
    嘉自行車有限公司（以下簡稱託運人）於民國99年12月間，
    委託大連沛華國際物流有限公司上海分公司（下稱大連沛華
    公司上海分公司），運送貨櫃號碼CAIU0000000、FSCU00000
    00、TCNU0000000、TGHU0000000號四只40呎貨櫃，內裝之貨
    物一批(下稱系爭貨物)，自上海運至台灣基隆港，聲請人為
    大連沛華公司上海分公司於臺灣之放貨代理人，雙方已授權
    聲請人得就系爭貨物為一切必要之訴訟、非訟行為及請求。
    系爭貨物運抵基隆港後，因託運人與其受貨人間之貿易糾紛
    ，迄今無人提領並給付運費，導致產生高額櫃租、倉租、運
    費等相關費用，經聲請人與大連沛華公司上海分公司分別以
    台北北門郵局第533號存證信函及公司函文通知託運人、相
    對人領取系爭貨物，然均置之不理。大連沛華公司上海分公
    司僅得先行墊付櫃租美金7,746元，及購買系爭貨櫃美金17,
    000元，將系爭貨物暫時存放於長榮儲運股份有限公司臺中
    貨櫃場。然因系爭貨物無人提領計算至100年8月12日止之貨
    櫃延滯費及倉儲費等，合計至少已新臺幣1,607,096元以上
    。而系爭貨物依財政部臺中關稅局檢送系爭貨物進口報單（
    報單號碼：DA99GO400019）所示價格為1,316,638元，系爭
    貨物之價值顯已不足抵償上開寄倉等費用，為此聲請拍賣系
    爭貨物，並提出大連沛華公司上海分公司簽發提單、100年2
    月25日台北北門郵局第533號存證信函、長榮國際儲運股份
    有限公司電子郵件通知書、系爭貨物發票、發票等影本為證
    。
三、依首揭規定，經核尚無不合，應予准許。
四、依非訟事件法第第21條第2項、第24條第1項、民事訴訟法第
    78條、第95條，裁定如主文。
中    華    民    國    100    年    9    月    30    日
                  民事第三庭  法  官  高英賓
以上正本係照原本作成。
如對本裁定抗告，應於本裁定送達後10日內，向本院提出抗告狀
，並繳納抗告費新臺幣1000元。
中    華    民    國    100    年    9    月    30    日
                              書記官  廖碩薇